【裁判字號】    99,智訴,5
【裁判日期】    991129
【裁判案由】    違反著作權法
【裁判全文】
臺灣嘉義地方法院刑事判決               99年度智訴字第5號
公  訴  人  臺灣嘉義地方法院檢察署檢察官
被      告  陳威龍
上列被告因違反著作權法案件，經檢察官提起公訴（99年度偵字
第6785號），嗣因被告就被訴事實為有罪之陳述，本院依簡式審
判程序審理，判決如下：
    主  文
陳威龍犯著作權法第九十一條第三項之侵害著作財產權罪，處有
期徒刑陸月，如易科罰金，以新臺幣壹仟元折算壹日。扣案之電
腦主機壹台、盜版光碟柒片、空白光碟片，均沒收。
    犯 罪 事 實
一、陳威龍係址設嘉義市○○街16號「映象視聽社」之實際負責
    人，明知每週五發行之「霹靂布袋戲─霹靂震寰宇之兵甲龍
    痕」」系列影集（下稱「兵甲龍痕系列影集」），係由霹靂
    國際多媒體股份有限公司擁有著作財產權之視聽著作，並專
    屬授權予大霹靂國際影音股份有限公司（下稱大霹靂公司）
    發行、重製、編輯，未經同意或授權不得擅自重製，竟基於
    意圖銷售、出租而擅自重製之犯意，自民國99年6 月4 日起
    ，每週五在「映象視聽社」附近某全家便利商店，以每片新
    臺幣（下同）130元之代價租得新發行「兵甲龍痕系列影集
    」DVD影音光碟後，隨即在上址店內以其所有之光碟燒錄機
    擅予重製，並以出租每片扣取會員點數4點（不必歸還，以
    會員每繳費1,000元換55點計算，約相當於72.7元），或以
    每片50元之代價售出而散布予該店會員，總計獲利約3,500
    元。嗣經大霹靂公司舉報，於99年8月20日晚上7時許，為警
    持搜索票至其上址店內執行搜索，當場查獲甫以上開對價方
    式取得重製之盜版DVD光碟1片之該店會員方崇義，並扣得電
    腦主機（即燒錄機）1臺、經重製之「兵甲龍痕系列影集
    19-20集」DVD盜版光碟片7片及空白DVD光碟片3片。
二、案經大霹靂公司訴由嘉義市政府警察局第二分局報告臺灣嘉
    義地方法院檢察署檢察官偵查起訴。
    理  由
一、本件被告陳威龍所犯之罪，非死刑、無期徒刑、最輕本刑為
    3 年以上有期徒刑之罪，或高等法院管轄第一審案件，其於
    準備程序中就被訴事實為有罪之陳述，經法官告知簡式審判
    程序之旨，並聽取公訴人及被告之意見後，本院合議庭認宜
    進行簡式審判程序，依刑事訴訟法第273 條之1 之規定，合
    議裁定由受命法官獨任進行簡式審判程序，合先敘明。
二、上揭事實業據被告陳威龍於本院審理時坦承不諱，核與證人
    即告訴代理人賴奇麟於警詢之證述、證人方崇義於警詢、偵
    查中之證述相符，並有智慧財產權證明書、專屬授權證明書
    、扣押物品清單、會員資料翻拍照片及現場蒐證照片在卷可
    憑，且有電腦主機（即燒錄機）1 台、經重製之「兵甲龍痕
    系列影集19-20 集」DVD 盜版光碟片7 片及空白DVD 光碟片
    3 片扣案可稽，是被告之任意性自白與事實相符。從而，本
    件事證明確，被告犯行堪以認定，應依法論科。
三、核被告所為，係犯違反著作權法第91條第3 項以重製於光碟
    之方法，犯意圖銷售、出租而擅自以重製方法侵害他人著作
    財產權罪。被告明知係侵害著作權之光碟重製物而出租散布
    之低度行為，為意圖銷售、出租而擅自以重製於光碟之方法
    侵害他人著作財產權之高度行為所吸收，不另論罪（最高法
    院95年度臺上字第1812號判決參照）。被告自99年6 月4 日
    起至同年8 月20日為警查獲時止，多次重製銷售侵害著作財
    產權之光碟重製物之犯行，係基於同一之擅自重製銷售犯意
    ，於密切接近之時間、地點所為，依一般社會健全觀念，在
    時間差距上，難以強行分開，應視為數個舉動之接續施行，
    合為包括之一行為予以評價，僅論以一罪。爰審酌被告為牟
    取不法利益，竟重製、散布侵害他人著作財產權之盜版光碟
    ，所為已影響告訴人之正常營運與收益，惟念及被告犯後已
    坦承犯行，犯罪時間非長，所獲利尚微，犯後態度尚可，願
    意分期付款賠償告訴人16萬元，惟告訴人請求1 次給付賠償
    22萬元，致無從獲得告訴人原諒等一切情狀，量處如主文所
    示之刑，併諭知易科罰金之折算標準。至扣案之電腦主機（
    即燒錄機）1 台、盜版光碟片7 片，均係被告所有並持供用
    以重製方式侵害告訴人著作財產權犯行之物，爰併依著作權
    法第98條之規定，不問屬於犯人與否，均宣告沒收。扣案之
    空白光碟共3 片，係被告所有供犯罪預備之物，業據被告供
    承明確，爰依刑法第38條第1 項第2 款規定，宣告沒收之。
據上論斷，應依刑事訴訟法第273 條之1 第1 項、第299 條第1
項前段，著作權法第91條第3 項、第98條，刑法第11條、第41條
第1 項前段、第38條第1 項第2 款，判決如主文。
本案經檢察官林俊良到庭執行職務。
中    華    民    國    99    年    11    月    29    日
                  刑事第四庭  法  官    梁淑美
以上正本證明與原本無異。
如不服本判決應於收受判決後10日內向本院提出上訴書狀，並應
敘述具體理由；其未敘述上訴理由者，應於上訴期間屆滿後20日
內向本院補提理由書（均須按他造當事人之人數附繕本）「切勿
逕送上級法院」。告訴人或被害人如對於本判決不服者，應具備
理由請求檢察官上訴，其上訴期間之計算係以檢察官收受判決正
本之日期為準。
中    華    民    國    99    年    11    月    29    日
                              書記官    林金福
附錄本判決論罪之法條：
著作權法第91條
擅自以重製之方法侵害他人之著作財產權者，處3 年以下有期徒
刑、拘役，或科或併科新臺幣75萬元以下罰金。
意圖銷售或出租而擅自以重製之方法侵害他人之著作財產權者，
處6 月以上5 年以下有期徒刑，得併科新臺幣20萬元以上2 百萬
元以下罰金。
以重製於光碟之方法犯前項之罪者，處6 月以上5 年以下有期徒
刑，得併科新臺幣50萬元以上5 百萬元以下罰金。
著作僅供個人參考或合理使用者，不構成著作權侵害。

司法院資訊處製作；財團法人民間司法改革基金會備份。
